【裁判字號】    90,交訴,128
【裁判日期】    901227
【裁判案由】    公共危險
【裁判全文】
台灣板橋地方法院刑事判決                          九十年度交訴字第一二八號
    公  訴  人  台灣板橋地方法院檢察署檢察官
    被      告  丙○○
右列被告因公共危險案件，經檢察官提起公訴（九十年度偵字第一五五三五號），本
院判決如左：
    主  文
丙○○駕駛動力交通工具肇事，致人受傷而逃逸，處有期徒刑捌月，緩刑年。
    事  實
一、丙○○於民國（下同）九十年五月二十六日晚六時五分許，騎乘動力交通工具Ｉ
    ＡＸ─六五一號重型機車，由台北縣樹林市○○街往三俊街方向騎乘，行經台北
    縣樹林市○○街與俊英街口時，本應注意號誌燈行駛，依當時情形，並無不能注
    意之情形，竟怠於注意未依指示燈而闖紅燈，適有甲○○騎乘車號ＫＤＺ─三二
    二號重型機車後載乙○○，由三俊街與俊英街口往直行方向行駛，致與丙○○騎
    乘之前揭機車發生碰撞，使甲○○與乙○○二人人車倒地，致使乙○○受有左肘
    瘀傷及下背部外傷性筋膜，而甲○○則受有左肩、左腿及左蹕多處挫傷、左蹕外
    側淺擦傷等傷害（過失傷害部分未據甲○○及乙○○提出告訴）。詎丙○○明知
    駕車肇事，致甲○○、乙○○受有傷害，對於甲○○、乙○○二人應採取救護或
    其他必要措施，並向警察機關報告，不得駛離，竟為逃避責任，反而駕車逃離現
    場；嗣經路人記下車號並報警循線查獲。
二、案經台北縣警察局樹林分局報請台灣板橋地方法院檢察署檢察官偵查起訴。
    理  由
一、訊據被告丙○○對於右揭時、地與甲○○騎乘之機車發生擦撞，致甲○○與乙○○二人受傷及駕車離開現場之事實並不否認；惟矢口否認有肇事後逃逸犯行，並
    辯稱：發生碰撞後，伊見甲○○、乙○○有坐起牽車，認為她二人沒有事，才會
    騎車離開云云。經查：右揭事實，業據被害人甲○○及乙○○二人分別於警訊及
    本院審理時指訴綦詳，核與證人即在場目擊之人李興烘於警訊中證述屬實，被害
    人並提出診斷證明書共二紙附卷可稽，此外並有道路交通事故調查報告表在卷可
    參。此久依被害人甲○○與乙○○二人所述：當時騎乘機車與被告機車擦撞後，
    即倒地雖坐於地面，但並未起身且被害人乙○○甚而因此下背部受傷，無法動彈
    ，而被告於事故發生後，確未報警處理，且迅即離開現場，未對被害人等施予任
    何照護甚明，益徵被害人之指訴屬實。再由被害人甲○○、乙○○二人受傷之傷
    勢情形觀之，被害人與被告發生碰撞後確曾摔倒在地，任何人遇此情況，絕不致
    懷抱被害人無受傷可能性之信賴而自行離去，並參酌被害人早於警訊中與被告達
    成和解，陳明不提出告訴，且被告與被害人二人亦素不相識，彼此之間並無糾葛
    仇怨，衡諸人情之常，被告當無受被害人設詞構陷之虞，被害人亦無誣指被告肇
    事逃逸之理由。足見被告所辯各節，顯屬飾卸之詞，不足採信。罪證明確，被告
    犯行洵堪認定。
二、核被告所為，係犯刑法第一百八十五條之四駕駛動力交通工具肇事致人受傷而逃
    逸之罪。爰審酌被告之品行、智識程度及本件被告係因擅闖紅燈肇事於前，致人
    受傷，已有可訾，而其肇事後卻不思救助被害人反逃逸離去，殊無可取，應予非
    難，以及被告犯罪後之態度等一切情狀，量處如主文所示之刑，用資懲儆。末查
    ；被告前未曾受有期徒刑以上刑之宣告，此有台灣高等法院檢察署刑案紀錄簡覆
    表在卷可徵。被告因一時情虛，致罹刑章，犯罪後已賠償被害人而達成和解（有
    台北縣樹林市調解委員會調解書影本附卷），經此偵審教訓，當知所戒慎信已足
    收警惕之效，應無再犯之虞，本院認其宣告之刑，以暫不執行為適當，爰依法諭
    知緩刑三年，以勵自新，並策來茲。
據上論結，應依刑事訴訟法第二百九十九條第一項前段，刑法第一百八十五條之四、
第七十四條第一款，判決如主文。
本案經檢察官陳孟黎到庭執行職務
中      華      民      國       九十       年    十二    月   二十七   日
                                      台灣板橋地方法院交通法庭
                                          法  官  潘  長  生
右正本證明與原本無異
如不服本判決應於送達後十日內向本院提出上訴狀
                                          書記官  王  增  華
中      華      民      國       九十       年    十二    月   二十八   日
附錄本案論罪科刑法條全文：
刑法第一百八十五條之四：
駕駛動力交通工具肇事，致人死傷而逃逸者，處六月以上五年以下有期徒刑。


司法院資訊處製作；財團法人民間司法改革基金會備份。
